臺灣臺中地方法院刑事判決
110年度易字第1766號
公  訴  人  臺灣臺中地方檢察署檢察官
被      告  何凱琳



上列被告因竊盜案件，經檢察官提起公訴（110年度偵字第21160
號），本院判決如下：
    主    文
何凱琳無罪。
    理    由
一、公訴意旨略以：被告何凱琳於民國110年4月14日1時43分許
    至同日1時53分許間，駕駛莊銘俊所有之車牌號碼000-0000
    號自用小貨車（下稱被告之自用小貨車），行至臺中市○○區
    ○○路0段000號前，見告訴人李新民停放於該處之李憶雯所有
    之車牌號碼000-0000號自用小貨車（下稱告訴人之自用小貨
    車），竟意圖為自己不法所有，基於竊盜之犯意，以不詳工
    具（無證據證明為客觀上具危險性，足供兇器使用之工具）
    ，竊取安裝於上開BEU-1282號自用小貨車底盤之價值共約新
    臺幣4萬元觸媒轉換器、含氧感知器、後排氣管消音器等零
    件，得手後，即駕駛上開AXN-1500號自用小貨車離去。嗣告
    訴人發覺零件遭竊，報警處理，經警調閱監視器畫面後，始
    循線查獲。因認被告涉犯刑法第320條第1項竊盜罪嫌等語。
二、按犯罪事實應依證據認定之，無證據不得認定犯罪事實；不
    能證明被告犯罪者，應諭知無罪之判決，刑事訴訟法第154
    條第2項、第301條第1項前段分別定有明文。復事實之認定
    ，應憑證據，如未能發現相當證據，或證據不足以證明，自
    不能以推測或擬制之方法，為裁判基礎；又認定不利於被告
    之事實，須依積極證據，苟積極證據不足為不利於被告事實
    之認定時，即應為有利被告之認定，更不必有何有利之證據
    ；再認定犯罪事實，所憑之證據，雖不以直接證據為限，間
    接證據亦包括在內，然無論直接或間接證據，其為訴訟上之
    證明，須於通常一般之人均不致於有所懷疑，而得確信其為
    真實之程度者，始得據之為有罪之認定，倘其證明尚未達到
    此一程度，而有合理性懷疑之存在時，即無從為有罪之認定
    （最高法院30年上字第816號、40年台上字第86號、76年台
    上字第4986號判例參照）。
三、又犯罪事實之認定，係據以確定具體的刑罰權之基礎，自須
    經嚴格之證明，故其所憑之證據不僅應具有證據能力，且須
    經合法之調查程式，否則即不得作為有罪認定之依據。倘法
    院審理之結果，認為不能證明被告犯罪，而為無罪之諭知，
    即無前揭第154條第2項所謂「應依證據認定」之犯罪事實之
    存在。因此，同法第308條前段規定，無罪之判決書只須記
    載主文及理由。而其理由之論敘，僅須與卷存證據資料相符
    ，且與經驗法則、論理法則無違即可，所使用之證據亦不以
    具有證據能力者為限，即使不具證據能力之傳聞證據，亦非
    不得資為彈劾證據使用。故無罪之判決書，就傳聞證據是否
    例外具有證據能力，本無須於理由內論敘說明（最高法院10
    0年度台上字第2980號判決意旨參照）。
四、公訴意旨認被告涉犯上開罪嫌，無非係以被告之供述、告訴
    人李新民所為指訴、員警職務報告、現場及監視器拍翻照片
    等為其主要論據。
五、訊據被告固坦承有於110年4月14日凌晨1時43分至同日1時53
    分許，有駕駛車牌號碼000-0000號自用小貨車至臺中市○○區
    ○○路0段000號，並持手機照射告訴人之自用小貨車，時間約
    10分鐘等情，然堅詞否認有何竊盜犯行，辯稱：伊係因於事
    發前1至2小時之110年4月13日晚間11時許，行經事發現場，
    並下車調整其駕駛之自用小貨車後方廣告車，其後發現錢包
    遺失，認應係調整廣告車時遺失在該處，方返回現場尋找遺
    失之錢包，並無本件竊盜犯行等語。經查：
（一）被告確有於公訴意旨所指時間，前往上址，並持手機朝告
      訴人自用小貨車底部照射，時間約10分鐘，而告訴人之自
      用小貨車底盤之觸媒轉換器、含氧感知器、後排氣管消音
      器等零件遭人竊取乙節，業據被告於偵查及本院審理時供
      陳在卷，核與告訴人於警詢所為指訴情節相符，並有110
      年4月27日、110年7月23日員警職務報告1紙及現場照片共
      12張在卷可稽（見偵卷第33頁、第47頁至第57頁、第79頁
      ），是被告確有公訴意旨所載時間前往上址地點，而告訴
      人之自用小貨車車輛底盤之觸媒轉換器、含氧感知器、後
      排氣管消音器等零件遭竊取等事實，均可認定。
（二）惟查，被告固有於上開時間，在告訴人之自用小貨車車輛
      旁，持手機照射之行為，然告訴人遭竊之觸媒轉換器、含
      氧感知器、後排氣管消音器等零件，顯非被告可輕易以徒
      手竊取，且被告於過程中除持手機外，監視器畫面中並未
      見被告另持有其他工具之情形，此觀本院勘驗筆錄可證（
      見本院卷第46頁至第47頁），是能否逕認被告確有本件犯
      行，已有可疑；再者，觀以上開勘驗筆錄，被告於告訴人
      車輛旁之10分鐘間，亦未見其有自告訴人自用小貨車下方
      取出物品之畫面，是能否以此遽認被告有為本件犯行，更
      屬速斷；卷內亦無相關監視器畫面或資料可證，自告訴人
      停放該處期間，除被告外，別無他人接近告訴人車輛之情
      形，亦有臺中市政府警察局清水分局110年10月15日中市
      警清分偵字第1100034345號函暨所附員警職務報告1份可
      參（見本院卷第70頁至第71頁），是實難僅憑被告有在公
      訴所指時間在告訴人之自用小貨車旁，遽論告訴人之自用
      小貨車之觸媒轉換器、含氧感知器、後排氣管消音器等零
      件為被告所竊。
（三）此外，告訴人於案發時並未親眼目睹被告行竊前開零件，
      亦無其他證人指認或監視器影像可證被告確有本件犯行。
      至公訴人另以被告於本件事發後另有前往超商消費之行為
      ，主張被告所述錢包遺失與事實不符，然金錢是否均置於
      錢包內，抑或放置在車內、口袋內等處，因人而異，是被
      告持以消費之款項或係被告所陳自當時車上之配偶拿取，
      抑或放置於車內或口袋等處，可能所在多有，難認被告所
      述不實。況縱被告所言不實，亦難僅以此認定被告本案犯
      行。綜上所述，被告本件所為固有瓜田李下之嫌，雖有可
      疑，然顯難以此遽認被告確有本件犯行。此外亦查無其他
      積極證據足證被告確有公訴人起訴之竊盜犯行，揆諸首開
      條文及判例、判決要旨，本件關於被告犯罪之證明，尚未
      達於通常一般之人均無有所懷疑而得確信其為真實之程度
      ，無從為有罪之判斷，被告犯行既不能證明，自應為被告
      無罪之諭知，以昭審慎。
據上論斷，應依刑事訴訟法第301條第1項，判決如主文。
本案經檢察官郭景銘提起公訴，檢察官何建寬到庭執行職務。
中　　華　　民　　國　　111 　年　　1　　月　　19　　日
                  刑事第十九庭  法  官  吳逸儒
以上正本證明與原本無異。
如不服本判決應於收受送達後20日內向本院提出上訴書狀，並應
敘述具體理由；其未敘述上訴之理由者，應於上訴期間屆滿後20
日內向本院補提理由書（均須按他造當事人之人數附繕本）「切
勿逕送上級法院」。
告訴人或被害人如不服判決，應備理由具狀向檢察官請求上訴，上訴期間之計算，以檢察官收受判決正本之日起算。                                          書記官  陳俞君
中　　華　　民　　國　　111 　年　　1　　月　　19　　日